【裁判字號】    92,交聲,1342
【裁判日期】    921128
【裁判案由】    違反道路交通管理處罰條例聲明異議
【裁判全文】
臺灣臺北地方法院交通事件裁定                  九十二年度交聲字第一三四二號
    異  議  人  豪志工程有限公司
    即受處分人
    代  表  人  呂火金
右列異議人即受分人因違反道路交通管理處罰條例案件，對於臺北市交通事件裁決所
民國九十二年九月三十日所為之處分（北市裁三字第裁二二－Ａ三Ｑ四０六八０三號
）聲明異議，本院裁定如左：
    主  文
異議駁回。
    理  由
一、按設有禁止臨時停車標誌、標線處所不得臨時停車，禁止臨時停車處所不得停車
    ，道路交通安全規則第一百十一條第一項第三款及第一百十二條第一項第一款分
    別定有明文；又汽車駕駛人在禁止臨時停車處所停車者，處新台幣（下同）六百
    元以上一千二百元以下罰鍰，道路交通管理處罰條例第五十六條第一項第一款亦
    定有明文。
二、本件受處分人即異議人豪志工程有限公司所有二Ａ－五一九九號自小客車於民國
    九十二年四月十三日下午一十時五分，停放在臺北市○○街五十二巷口劃設有禁
    止臨時停車標線（紅線）之人行道旁，為舉發單位台北市政府警察局交通警察大
    隊第二分隊逕行舉發受處分人「在劃有紅線路段停車」，受處分人於應到案日期
    前向原處分機關台北市交通事件裁決所陳述不服舉發，經原處分機關請舉發單位
    調查結果，仍認受處分人有前開違規行為，原處分機關乃依據道路交通管理處罰
    條例第五十六條第一項第一款及違反道路交通管理事件統一裁罰基準表之規定，
    裁處異議人罰鍰九百元整。
三、本件受處分人辯稱：當日停車位置路旁紅線已經剝落不明云云。惟查，受處分人
    所有二Ａ－五一九九號自小客車於上開時間所停放之位置，其路旁確實劃設有明
    顯清晰之禁止臨時停車標線（紅線）之事實，有台北市政府警察局交通警察大隊
    函一件及採證照片八件附卷可稽，受處分人所稱該位置並非人行道云云，自係卸
    責之詞，委無足採。本件事證明確，受處分人於禁止臨時停車處所停車之違規行
    為，應堪認定。
四、綜上所述，受處分人確有在前揭時、地將所有二Ａ－五一九九號自小客車停放於
    禁止臨時停車之處所之違規行為，從而原處分機關依道路交通管理處罰條例第五
    十六條第一項第一款及違反道路交通管理事件統一裁罰基準表之規定，裁處受處
    分人罰鍰九百元，核無違誤，受處分人之異議為無理由，應予駁回。
據上論斷，應依道路交通案件處理辦法第十九條，裁定如主文。
中      華      民      國    九十二    年    十一    月      二十八    日
                                        臺灣臺北地方法院刑事第四庭
                                                法  官    楊代華
右正本證明與原本無異。
如不服本裁定應於送達後五日內向本院提出抗告狀
                                                書記官    廖純瑜
中      華      民      國    九十二    年    十一    月      二十八    日


司法院資訊處製作；財團法人民間司法改革基金會備份。
